【裁判字號】    97,消債更,1622
【裁判日期】    980123
【裁判案由】    更生事件
【裁判全文】
臺灣板橋地方法院民事裁定          97年度消債更字第1622號
聲  請  人  甲○○
上列當事人因消費者債務清理事件聲請更生，本院裁定如下：
    主  文
債務人甲○○自中華民國九十八年一月二十三日下午四時起開始
更生程序。
    理  由
一、按法院開始更生程序之裁定，應載明其年、月、日、時，並
    即時發生效力，消費者債務清理條例第45條第1 項定有明文
    。
二、本件聲請意旨略以：聲請人因有不能清償債務情事，民國（
    下同）95年間依「中華民國銀行公會會員辦理消費金融案件
    無擔保債務協商機制」，與最大債權銀行台新商業銀行達成
    分期還款協議，同意自95年9月起，分80期，利率12.88％，
    每月償還新台幣（下同）14,993元。聲請人自95年9月起至
    96年4月止均依約履行，惟聲請人每月收入約25,000元，每
    月依據協商條件須清償14,993元，其以高達聲請人收入60%
    每個月薪資扣除生活費，尚不足負擔此金額。又96年3月發
    現女友懷孕，並於96年11月結婚，期間為了照顧女友．以至
    於存款耗盡，無力繼續為協商之承諾，遂於毀約，爰請求裁
    定准予更生等語。
三、查聲請人陳稱曾經參加銀行公會會員辦理債務協商機制，與
    中國信託成立協商，有銀行公會協議書、無擔保債務還款計
    畫、聯合徵信中心債權人清冊各1紙足憑；聲請人主張96年
    3月因其女友懷孕，96年11月結婚，97年2月產一女等情事，
    有戶籍謄本在卷可稽，上開情事乃係於其與最大債權銀行成
    立協商後始發生之事實，為協商當時無法預見，故聲請人主
    張其有不可歸責於己之事由而不能繼續履行前已與最大債權
    銀行成立之協商條件一節，尚屬可採。再查聲請人曾經參加
    銀行公會債務協商機制，參有協議書、無擔保債務還款計劃
    、聯合徵信中心債權人清冊等件足憑；聲請人月薪僅為
    25,000元，扣除協商應繳金額14,993元後，尚須維持一家人
    之生活，其協商條件已明顯逾越聲請人之能力，據其提出之
    95 、96年度財政部臺灣省北區國稅局綜合所得稅各類所得
    資料清單附卷可稽，蓋聲請人因協商條件過苛致其無法履行
    而毀諾，核屬不可歸責於聲請人之事由，再本件又查無本條
    例第6條第3項、第8條或第46條各款所定應駁回更生聲請之
    事由存在，則聲請人聲請更生，應屬有據，爰依首開條文規
    定，裁定如主文。
四、又本院雖裁定開始更生程序，非即認同其所提出之更生清償
    方案，請另提出足以為債權人會議可決或經法院認為公允之
    更生方案以供採擇，俾免更生程序進行至消費者債務清理條
    例第61條規定應行清算之程序，附此說明。
中    華    民    國    98    年    1     月    23    日
                  民事第三庭  法  官  劉以全
上為正本係照原本作成
本件不得抗告
本裁定已於98年1月23日下午4時公告。
中    華    民    國    98     年    1    月    23    日
                               書記官  劉鴻傑


司法院資訊處製作；財團法人民間司法改革基金會備份。
